Config:
  hfst:
    Gen: ../../../src/generator-gt-norm.hfst
    Morph: ../../../src/analyser-gt-norm.hfst
  xerox:
    Gen: ../../../src/generator-gt-norm.xfst
    Morph: ../../../src/analyser-gt-norm.xfst
    App: lookup

Tests:

# todo:
# Proofread the gold standard (below)
# Then: run analyser, then correct. 


  Verb - ajatella: # Verb 'to bring' - full paradigm
     ajatella+V+Inf: ajatella
     ajatella+V+Act+Ind+Prs+Sg1: ajattelen
     ajatella+V+Act+Ind+Prs+Sg2: ajattelet
     ajatella+V+Act+Ind+Prs+Sg3: ajattellee
     ajatella+V+Act+Ind+Prs+Pl1: ajattelema
     ajatella+V+Act+Ind+Prs+Pl2: ajatteletta
     ajatella+V+Act+Ind+Prs+Pl3: ajatelthaan
     ajatella+V+Act+Ind+Prt+Sg1: ajattelin
     ajatella+V+Act+Ind+Prt+Sg2: ajattelit
     ajatella+V+Act+Ind+Prt+Sg3: ajatteli
     ajatella+V+Act+Ind+Prt+Pl1: ajattelima
     ajatella+V+Act+Ind+Prt+Pl2: ajattelitta
     ajatella+V+Act+Ind+Prt+Pl3: ajatelthiin
     ajatella+V+PrfPrc+Sg+Nom: ajatellu
